# 关于其他综合收益的一个小疑问

提问人：cheerfullife 时间：2014-04-28 21:22:55
财务报表列报准则修订稿中对其他综合收益是提到了投资性房地产转换时的贷差的，但是定稿中没有，对于此处应当如何理解？ 而且按照目前 2014 年注会会计教材中给出的利润表，若上述金额属于其他综合收益，似乎没有投资性房地产贷差列示地点，我们的利润表又当如何处理？

回答人：chenyiwei
个人理解，准则第三十三条规定：“其他综合收益，是指企业根据其他会计准则规定未在当期损益中确认的各项利得和损失”，因此将其他房地产转为以公允价值模式计量的投资性房地产时所确认的资本公积也可以认为属于其他综合收益，与该定义并不矛盾。当然这种情况比较少见，这可能是正式定稿的准则中调整举例内容的原因。事实上将征求意见稿和正式定稿中的举例相对比可以发现征求意见稿中的举例不完整且没有代表性，例如未将最常见的“可供出售金融资产公允价值变动”纳入举例。

提问人：Alisa_wang 时间：2014-08-27 09:07:48
陈老师，其他房地产转为以公允价值计量的投资性房地产所确认的资本公积属于其他综合收益的话，持有至到期投资转为可供出售金融资产确认的资本公积是不是也属于其他综合收益？境外经营净投资套期形成的资本公积是不是也属于其他综合收益？

回答人：chenyiwei
你说的这些情况都属于其他综合收益。